【裁判字號】    91,聲,1471
【裁判日期】    920409
【裁判案由】    
【裁判全文】
臺灣板橋地方法院民事裁定  九十一年度聲字第一四七一號
    聲  請  人  聯邦商業銀行股份有限公司
    法定代理人  丁○○
    代  理  人  戊○○
    相  對  人  丙○○ (即吳.
    相  對  人  乙○○ (即吳.
    相  對  人  甲○○ (即吳.
右聲請人聲請發還擔保金事件，本院裁定如左：
    主      文
聲請人於本院八十八年度存字第二三九一號所提存之擔保金交通銀行開發金融債券第
十四期第十六次二年期債票共壹拾柒張 (號碼：PU001722-PU001738)，合計共新台幣
壹佰柒拾萬元，准予發還。
聲請程序費用由相對人負擔。
    理      由
一、按返還擔保金，如符合：(一)應供擔保之原因消滅者。(二)訴訟終結後，供擔保
    人證明已定二十日以上之期間，催告受擔保利益人行使權利而未行使之要件，法
    院得以裁定返還擔保金，民事訴訟法第一百零四條第一項第二款定有明文。前開
    規定，於其他依法令供訴訟上之擔保者準用之，並為同法第一百零六條所規定。
二、本件聲請意旨略以：聲請人與相對人間清償債務事件，前蒙鈞院以八十四年度裁
    全字第一五七五號裁定，准聲請人以新台幣壹佰柒拾萬元或同等值之中央政府建
    設公債八十一年度甲類第四期債票供擔保後，對債務人吳西家之財產在新台幣伍
    佰萬元之範圍為假扣押，並經聲請人以八十四年度存字第一四０一號提存書，提
    存上述公債後執行。今該提存物己經八十八年聲字第三五二號裁定准予變更為交
    通銀行開發金融債券第十四期第十六次二年期債票壹拾柒張，並以八十八年度存
    字第二三九一號提存在案。且聲請人已取得台北地方法院八十五年度訴字第四四
    四二號之確定判決，遽料債務人吳西家於八十九年三月十日死亡，故聲請人於九
    十一年九月十九日向鈞院聲請部份撤回假扣押裁定及執行，聲請人即對其繼承人
    丙○○、甲○○、乙○○等人以台北郵局一一二支局第一六二號存證信函定二十
    日以上期間，催告相對人就其因假扣押執行所受之損害，對聲請人行使權利，然
    相對人於收受前開催告函後已逾二十日以上之期間，迄未對聲請人行使權利，依
    上開法條聲請人應得聲請裁定返還假扣押擔保金等語。
三、聲請人上開主張，業據提出台北地方法院八十五年度訴字第四四四二號民事判決
    、民事判決確定證明書、八十四年度裁全土字第一五七五號民事裁定、八十四年
    度存字第一四０一號提存書、八十八年度聲字第三五二號民事裁定、民事裁定確
    定證明書、八十八年度存字第二三九一號提存書、八十四年度執全土字第一一一
    七號民事部分撤回執行聲請狀、存證信函一份暨回執三份及戶籍謄本本二份為證
    ，並經本院依職權調閱本院八十四年度裁全字第一五七五號、八十四年度執全字
    第一一一七號保全程序暨執行卷、八十八年度存字第二三九一號擔保提存卷查明
    無誤，是聲請人之聲請核與民事訴訟法第一百零四條第一項第二款規定相符，應
    予准許。
四、爰依同法第九十五條、第七十八條裁定如主文。
中      華      民      國    九十二    年      四      月      九      日
                                臺灣板橋地方法院民事第民三庭
~B法      官  徐玉玲
右為正本係照原本作成
如對本裁定抗告須於裁定送達後十日內向本院提出抗告狀
中      華      民      國    九十二    年      四      月      九      日
~B法院書記官  朱家惠


司法院資訊處製作；財團法人民間司法改革基金會備份。
